【裁判字號】    98,上易,208
【裁判日期】    980602
【裁判案由】    竊盜
【裁判全文】
臺灣高等法院臺南分院刑事判決         98年度上易字第208號
上  訴  人  臺灣雲林地方法院檢察署檢察官
被      告  丙○○
                    （另案於台灣嘉義監獄鹿草分監執行中）
被      告  戊○○
上列上訴人因被告竊盜案件，不服臺灣雲林地方法院97年度易字
第904號中華民國98年2月6日第一審判決（起訴案號：臺灣雲林
地方法院檢察署97年度偵字第2525號），提起上訴，本院判決如
下：
    主  文
原判決關於戊○○其餘被訴竊盜部分，撤銷。
戊○○犯竊盜罪，累犯，處有期徒刑拾月。
其餘上訴駁回（即丙○○其餘被訴竊盜部分）。
    事  實
一、戊○○前因違反毒品危害防制條例案件，經原審法院以96年
    訴字第448號判處有期徒刑10月，減為有期徒刑5月確定，並
    於96年12月11日易科罰金執行完畢，仍不知警惕，於97年3
    月28日下午18時30分許起至同日晚上19時50分許止某時，在
    雲林縣北港鎮○○路23巷與北辰路口，以不詳方法竊取告訴
    人甲○○所使用之車牌號碼J6-4795號自小貨車（車主為黃
    明燦）1部得手，並將該車作為日後犯罪使用之交通工具，
    而該車於97年4月8日晚間20時許，在嘉義縣新港鄉○○村○○○路，經嘉義縣警察局民雄分局溪口派出所尋獲，而循線
    查獲。
二、案經雲林縣警察局北港分局報告台灣雲林地方法院檢察署偵
    查起訴。
    理  由
壹、程序部分：
一、按被告以外之人於審判外之陳述，雖不符前四條之規定，而
    經當事人於審判程序同意作為證據，法院審酌該言詞陳述或
    書面陳述作成時之情況，認為適當者，亦得為證據。當事人
    、代理人或辯護人於法院調查證據時，知有第159條第1項不
    得為證據之情形，而未於言詞辯論終結前聲明異議者，視為
    有前項之同意。刑事訴訟法第159條之5定有明文。查證人甲○○於警詢之指證、丁○○於警詢、偵查及原審之證述，共
    同被告於警詢所為之陳述，雖屬審判外之言詞陳述，惟檢察
    官、被告丙○○均知有不得作為證據之情形，並無不同意作
    為證據，且未於本院審理言詞辯論終結前聲明異議，視為已
    同意作為證據。被告戊○○已經合法傳喚，無正當理由未到
    庭，亦未曾於本院審理言詞辯論終結前聲明異議，又本院審
    酌上開陳述作成時之情況，係在自由意志下所為陳述，並親
    閱筆錄無訛後始簽名作成，認該證言作為證據為適當，依上
    開說明，自有證據能力，而得為本案證據，合先敘明。
二、被告蘇立霖經合法傳喚，無正當理由未到庭，有送達證書、
    個人基本資料查詢結果、在監在押全國紀錄、前案案件異動
    查詢查證作業各1紙附卷可稽（本院卷），依刑事訴訟法第3
    71條規定，爰不待其陳述，逕行判決，併此敘明。
貳、實體部份：
甲、撤銷改判有罪部分：（被告戊○○其餘被訴竊盜部份）
一、訊據被告戊○○於原審矢口否認有竊盜上開車輛之犯行，辯
    稱：「上開車輛是乙○○載運鐵器、舊馬達等物，央求其找
    舊貨商販售，雙方約定至上開慶昇舊貨商時，其才看到上開
    車輛；且因乙○○沒有帶證件，所以由其填寫年籍資料，並
    說好一併把乙○○所駕駛車號登記，其才寫上資料及車號」
    等情。
二、經查：
（一）查上開車牌號碼「J6-4795」號自小貨車之車主為黃明燦
      ，該車於97年3月28日下午18時30分停放在北港鎮○○路
      口，而於同日晚上19時50分發現失竊，報案人為甲○○，
      嗣於97年4月8日晚間20時0分許，該車輛因棄置在嘉義縣
      新港鄉○○村○○○路，為嘉義縣警察局民雄分局溪口派
      出所尋獲等事實，業據據告訴人甲○○於警詢指訴明確、
      並有J6-4795號失竊貨車現場勘驗圖、車輛協尋電腦輸入
      單、J6-4795失車基本資料、失竊報案三聯單各1份及現場
      照片10張等資料在卷可稽（見偵卷第17頁至25頁、第43、
      44頁、第46頁至第48頁），堪以認定。
（二）次查，證人丁○○經營之「慶昇舊貨商」，其97年4月「
      收受物品、舊貨、五金廢料或廢棄物登記表」（下稱登記
      表）記載：「項次編號8：收貨日期：4月3日、交貨人：
      蘇立林、身分證字號：Ｚ000000000、個人住址：嘉縣六腳
      鄉三義村42號、物品或廢棄物規格、型號、廠牌及收受重
      量或數量：拆肉58K、鐵287K、『J6-4795』、樓梯青銅
      46K+101K＝147K」等情（見偵卷第32頁）。顯然前揭失竊
      之「J6-4795車號」，曾經於97年4月3日登記在慶昇舊貨
      行之前揭登記表無誤。
（三）又證人丁○○（1）於警詢時先證稱：「97年4月3日由戊○○駕車（J6-4795）搭載丙○○，車上載有樓梯阻滑板
      銅條147公斤，前往我經營的慶昇舊貨商，變賣樓梯阻滑
      板銅條，我以每公斤125元價錢，向該二人收購，收購費
      用為18375元」等情（偵查卷第33頁），（2）於97年7月1
      日之檢察官訊問時結證稱：「〈提示卷附收受物品登記表
      〉（問：這是當時你交給警察的？）是。這是慶昇舊貨行
      的登記客人拿來販賣物品及數量。」、「〈提示登記表〉
      （問：4月3日編號8這次呢？）這次也是戊○○拿來賣，
      他也是沒帶身分證，自己寫身分資料給我。」、「（問：
      4月3日這次資料是你寫的還是戊○○自己寫的？）這是戊○○自己寫的。」、「〈提示登記簿編號9〉（問：上面
      你抄的車牌號碼〈按為C7-5136〉代表什麼？）是戊○○
      開來的車子我把他的車牌抄下來。（問：3次都是開C7-51
      36號車來？）我只注意到其中一次是開C7-5136，其他沒
      有注意到。」、「〈提示4月3日、4月8日登記表〉（問：
      兩次蘇立林都是你寫的？）4月3日第一次蘇立林是對方自
      己寫的，4月8日蘇立林及戊○○是我寫的。第一次是戊○○自己寫上去『蘇立林』的，這次我沒有看他證件，他說
      他忘記帶。第二次4月8日我寫『蘇立林』是戊○○跟我說
      照抄蘇立林資料就可以了。」、「（問：為何剛才說他有
      拿紙條給你抄？）他沒有拿紙條給我抄，4月3日已經有留
      蘇立林的資料，我就照抄。」等語（見偵卷第74頁至第75
      頁），（3）於97年8月5日之檢察官訊問時具結證稱：「
      〈提示廢棄物登記表〉（問：4月3日編號8最後有一個車
      牌號碼，你寫的？）應該是我寫的，因為登記車牌都是我
      登記，不會叫客人登記。J6-4795是當時我出去看車子的
      車牌登記下來，但有時是客人自己報的。」、「（問：4
      月3日這次這個車牌是你自己出去看的還是戊○○自己報
      的？）大部分都是我出去看暗中登記的。」、「〈提示卷
      附貨車照片〉（問：戊○○當時是否開這台J6-4795號貨
      車？）可能是這台沒錯，號碼是對的，但我印象中他們一
      開始都是開休旅車過來。」、「〈提示廢棄物登記表〉（
      問：4月3日最後那次戊○○到底拿什麼東西賣給你？）拆
      解五金廢料58公斤及廢鐵287公斤。」、「（問：戊○○
      拿來賣3次，3次都是你收的？）我收4月3日一次，4月8日
      是我太太收的，我沒有在場，我只看過戊○○1次。」、
      「（問：上面你寫46K、101K是何意？）4月8日是我兒子
      有秤重，對方拿來賣的樓梯青銅總共147公斤，第二次拿
      36公斤來，全部加起來是183公斤。（問：2、3個人一起
      來的？）是。我有看到他們從車上下來。所以我才知道要
      登記那台車的車號。」等語（見偵卷第93頁至第95頁），
      （4）於97年12月26日原審審理時到庭結證稱：〈提示卷
      附收受物品登記表編號8〉被告2人曾拿阻滑青銅條來販售
      ，此外好像亦有販售拆肉、壞鐵等物，97年4月3日壞鐵那
      次是其親自秤重的，且登記表上「拆肉58K、鐵287 K」是
      其個人的字跡，應為其所登記，故當次買賣應該有在現場
      ，對於車牌有些印象。印象中車牌號碼J6-4795號的車輛
      ，好像是貨車，是J6-4795車號車子載運壞鐵過來販售沒
      錯，當時一時間內沒有注意有幾個人，好像不只1人，但
      是否為被告2人，則因為時間很久，印象不是很深，但是
      對被告戊○○比較有印象。而編號8之「J6-4795」後面所
      記載之「樓梯青銅46K+101K＝147」，是97年4月3日其太
      太負責購買青銅及秤重的，那次其並沒有出來看，所以沒
      有自己登記，因為怕太太秤的重量有誤，所以事後要求兒
      子再重秤一次，其兒子才寫到編號8「J6-4795」旁邊，又
      從其當時沒有親自登記的情形來看，其應該不在場，如果
      在場就會親自抄寫資料，所以被告販售壞鐵跟青銅不是同
      一時間載來的，其不知道其太太所購買青銅該次，是開何
      種車輛載運而來。另外，編號8之「J6-4795」應是載來的
      人寫的，還有其他姓名、身分證字號及住址年籍資料也是
      拿來的人寫的，因為都不是其筆跡，上回說是其所寫，係
      因登記表一般都是其個人所載寫，所以才會這樣回答，但
      是看上開筆跡覺得應該是拿來的人寫的。編號9之「C7-51
      36」的字跡跟前面的名字、住址這筆跡看來，是其的字跡
      ，應該是其所填寫沒錯，且是依照上面編號8的資料登記
      抄寫等語（見原審卷第51頁至第58頁）。
（四）對照上開登記表所載內容與證人丁○○之證詞，關於97年
      4月3日編號8之年籍資料及「J6-4795」應是被告戊○○寫
      的，而編號9、10之資料及「C7-5136」為證人丁○○所書
      寫一節，經證人丁○○於97年7月1日之偵訊及97年12月26
      日原審審理時證述甚詳。編號8之「J6-4795」為何人書寫
      ，雖證人丁○○於97年8月5日之偵訊時表示，應該是其所
      書寫，因為登記車牌都是其登記，不會叫客人登記等情，
      然經原審再次確認，其已明確表示編號8之其他姓名、身
      分證字號及住址年籍資料等字，都不是證人本人之筆跡，
      所以應該是拿來的人寫的，而「J6-4795」也應是載來的
      人寫的，其曾說是其所寫，僅因為登記表一般都是其所載
      寫，所以才如此回答等情。由登記表上編號8及編號9、10
      填寫字跡不同，及車號相關記載位置亦不同，及被告戊○○於原審承認登記表編號8之「J6-4795」係其所填寫等情
      （原審卷第58頁），足認為上開證人丁○○所言「J6-479
      5」是載來的人所填寫之事實，應非虛妄。同時，由證人
      丁○○上開證詞，可以知悉證人丁○○僅能確定其在登記
      表編號9所登記的「C7-5136」，當次被告戊○○是駕駛該
      車輛載運青銅等物前來販售；另外，97年4月3日收購「拆
      肉58K、鐵287K」等物，登記表上是其本人的字跡，故應
      為其在場交易、秤重並登記無誤；但是上開登記表編號8
      之97年4月3日「樓梯青銅46K+101K＝147」部分，是其太
      太所購買及幫忙秤重，僅因事後擔心太太秤的重量有誤，
      要求兒子再重秤一次，且是由兒子寫到編號8「J6-4795」
      旁邊，當時其並不在場，如果其在現場就應該會親自抄寫
      資料，因此可以確認廢鐵與青銅，「並不是同一時間載運
      的」。再對照被告丙○○陳稱：其2次與被告戊○○共同
      竊得樓梯阻滑板銅條後，售予慶昇舊貨商，均是駕駛同一
      部「C7-5136」號自小客車，只有被告2人去，沒有別人，
      也未見過「J6-4795」自小貨車等情（偵查卷第9頁、第78
      、79頁），被告戊○○亦承認其2次與被告丙○○所共同
      竊盜樓梯阻滑板銅條，均是駕駛「C7-5136」號自小客車
      載被告丙○○，至慶昇舊貨商販賣等情（偵查卷第13頁、
      第77頁），益證97年4月3日被告戊○○至慶昇舊貨商出售
      「拆肉58公斤、鐵287公斤」，係以「J6-4795」自小貨車
      載運無疑。此部份事證已明，自無再傳訊丁○○太太之必
      要，附此敘明。
（五）被告戊○○於原審雖辯稱：上開「J6-4795」自小貨車是
      乙○○載運鐵器、舊馬達等物，央求其找舊貨商販售，雙
      方約定至上開慶昇舊貨商時，其才看到上開車輛；且因乙○○沒有帶證件，所以由其填寫年籍資料，並說好一併把
      乙○○所駕駛車號登記，其才寫上資料及車號等情。惟查
      ，證人乙○○已於本院具結證稱：其當天並未與被告戊○○至慶昇舊貨商，並未竊取，亦未駕駛上開「J6-4795 」
      自小貨車等情（本院98年5月26日審判筆錄第3、4頁），
      而證人丁○○亦從未明確證稱當時除被告2人外，尚有何
      人同至慶昇舊貨商出售貨物，被告戊○○於亦陳稱：其與
      阿平（乙○○）約的那次（去慶昇舊貨商），被告丙○○
      沒有去等情（偵查卷第77頁），且前開登記表編號8均登
      載被告戊○○之假名、假身分證號碼及不實住址，迄編號
      10（97年4月8日）始登載被告戊○○之真實姓名、身分證
      號碼及住址，顯然證人丁○○於97年4月3日，並不認識被
      告戊○○，則被告戊○○當次登載其所駕駛之「J6-4795
      」自小貨車，符合一般交易常情。被告戊○○所辯前開「
      J6-4795」自小貨車係由乙○○所駕駛等情，與事實不符
      ，尚不足採。被告戊○○既於97年4月3日，駕駛前揭已失
      竊之「J6-4795」自小貨車至慶昇舊貨商，出售拆肉及鐵
      ，又登載不實之姓名、身分證號碼及住址，顯然不欲人知
      其真正身分，已足認係被告戊○○竊取該自小貨車。
（六）本件事證已明，被告戊○○竊盜犯行，堪以認定，自應依
      法論科。核被告戊○○所為，係犯刑法第320條第1項竊盜
      罪。查被告戊○○有如事實欄所記載之前科紀錄，此有臺
      灣高等法院被告前案紀錄表1份附卷足憑，其於有期徒刑
      執行完畢後，5年內故意再犯本件有期徒刑以上之罪，為
      累犯，應依刑法第47條第1項加重其刑。原判決未予詳查
      ，遽認被告戊○○此部份無罪，自有未合，檢察官據此提
      起上訴，指摘原判決此部份不當，為有理由，自應由本院
      將此部份撤銷改判。爰審酌被告戊○○有如事實欄所記載
      之前科紀錄，素行不佳，又正值青壯，不思正當努力工作
      營生，竟圖不勞而獲，竊取他人所有之自小貨車使用，犯
      罪之手段、所生危害、被告戊○○自承在家務農，照顧中
      風之父親及為高職畢業，智識程度，犯後態度等一切情狀
      ，量處有期徒刑十月，以資儆懲。又被告戊○○另所犯竊
      盜2罪，已經原審判處罪刑，並定執行刑，未經上訴而確
      定在案，本件被告戊○○撤銷改判所處之竊盜罪刑，與其
      上開已確定之定執行刑部分，既非於同一裁判宣告者，自
      無庸定執行刑，附此說明。
（七）被告戊○○經合法傳喚，無正當理由未到庭，不待其陳述
      ，逕行判決。
乙、駁回上訴部分：（被告丙○○其餘被訴竊盜無罪部分）
一、公訴意旨略以：被告丙○○、戊○○先於97年3 月28日18時
    30分許起至同日19時50分許止，在雲林縣北港鎮○○路23巷
    與北辰路口，以不詳方法竊取告訴人甲○○所使用之車牌號
    碼J6-4795 號自小貨車（車主為黃明燦）1 部得手，並將該
    車作為日後犯罪使用之交通工具，而該車於97年4月8日晚間
    20時許，在嘉義縣新港鄉○○村○○○路，經嘉義縣警察局
    民雄分局溪口派出所尋獲，因認被告丙○○涉犯刑法第32 0
    條第1項之竊盜罪嫌。
二、按犯罪事實應依證據認定之，無證據不得認定犯罪事實，不
    能證明被告犯罪者，應諭知無罪之判決，刑事訴訟法第154
    條第2 項、第301 條第1 項分別定有明文。又刑事訴訟法第
    161條第1項規定：檢察官就被告犯罪事實，應負舉證責任，
    並指出證明之方法。因此，檢察官對於起訴之犯罪事實，應
    負提出證據及說服之實質舉證責任。倘其所提出之證據，不
    足為被告有罪之積極證明，或其指出證明之方法，無從說服
    法院以形成被告有罪之心證，基於無罪推定之原則，自應為
    被告無罪判決之諭知，最高法院92年臺上字第128號判例可
    資參照。
三、公訴意旨上開所認，無非以告訴人甲○○之指訴、證人丁○○之警詢與偵查中證述，J6-4795 號失竊貨車現場勘驗圖、
    車輛協尋電腦輸入單、J6-4795 失車基本資料、失竊報案三
    聯單、慶昇舊貨商自97年3月間自同年4月間之「收受物品、
    舊貨、五金廢料或廢棄物登記表」等，作為主要論據。訊據
    被告丙○○固坦承於97年4月3日與被告戊○○，駕車至慶昇
    舊貨商出售銅條等情，然被告丙○○堅決否認有竊盜上開車
    輛之犯行，辯稱：其與戊○○前後2次載運青銅販售所使用
    之車輛，均是車牌號碼「C7-5136」號自小客車，其沒有看
    過上開J6-4795號自小貨車等情。
四、經查：
（一）查上開車牌號碼J6-4795號自小貨車之車主為黃明燦，該
      車於97年3月28日18時30分停放在北港鎮○○路口，而於
      同日19時50分發現失竊，報案人為甲○○，嗣於97年4月8
      日晚間20時0分許，該車輛因棄置在嘉義縣新港鄉○○村
      ○○○路，為嘉義縣警察局民雄分局溪口派出所尋獲等事
      實，業據據告訴人甲○○於警詢指訴明確、並有J6-4795
      號失竊貨車現場勘驗圖、車輛協尋電腦輸入單、J6-4795
      失車基本資料、失竊報案三聯單各1份及現場照片10張等
      資料在卷可稽（見偵卷第17頁至25頁、第43、44頁、第46
      頁至第48頁），堪以認定。
（二）次查，證人丁○○經營之「慶昇舊貨商」，其97年4月「
      收受物品、舊貨、五金廢料或廢棄物登記表」記載：「項
      次8：收貨日期：4月3日、交貨人：蘇立林、身分證字號
      ：Ｚ000000000、個人住址：嘉縣六腳鄉三義村42號、物品
      或廢棄物規格、型號、廠牌及收受重量或數量：拆肉58K
      、鐵287K、『J6-4795』、樓梯青銅46K+ 101K＝147K 」
      等情（見偵卷第32頁）。顯然前揭失竊之「J6-4795車號
      」，曾經於97年4月3日登記在慶昇舊貨行之前揭登記表無
      誤。
（三）又證人丁○○（1）於警詢時先證稱：「97年4月3日由戊○○駕車（J6-4795）搭載丙○○車上載有樓梯阻滑板銅
      條147公斤，前往我經營的慶昇舊貨商，變賣樓梯阻滑板
      銅條，我以每公斤125元價錢，向該二人收購，收購費用
      為18375元」等情（偵查卷第33頁），（2）於97年7月1日
      之檢察官訊問時結證稱：「〈提示卷附收受物品登記表〉
      （問：這是當時你交給警察的？）是。這是慶昇舊貨行的
      登記客人拿來販賣物品及數量。」、「〈提示登記表〉（
      問：4月3日編號8這次呢？）這次也是戊○○拿來賣，他
      也是沒帶身分證，自己寫身分資料給我。」、「（問：4
      月3日這次資料是你寫的還是戊○○自己寫的？）這是戊○○自己寫的。」、「〈提示登記簿編號9〉（問：上面
      你抄的車牌號碼〈按為C7-5136〉代表什麼？）是戊○○
      開來的車子我把他的車牌抄下來。（問：3次都是開C7-51
      36號車來？）我只注意到其中一次是開C7-5136，其他沒
      有注意到。」、「〈提示4月3日、4月8日登記表〉（問：
      兩次蘇立林都是你寫的？）4月3日第一次蘇立林是對方自
      己寫的，4月8日蘇立林及戊○○是我寫的。第一次是戊○○自己寫上去『蘇立林』的，這次我沒有看他證件，他說
      他忘記帶。第二次4月8日我寫『蘇立林』是戊○○跟我說
      照抄蘇立林資料就可以了。」、「（問：為何剛才說他有
      拿紙條給你抄？）他沒有拿紙條給我抄，4月3日已經有留
      蘇立林的資料，我就照抄。」等語（見偵卷第74頁至第75
      頁），（3）於97年8月5日之檢察官訊問時具結證稱：「
      〈提示廢棄物登記表〉（問：4月3日編號8最後有一個車
      牌號碼，你寫的？）應該是我寫的，因為登記車牌都是我
      登記，不會叫客人登記。J6-4795是當時我出去看車子的
      車牌登記下來，但有時是客人自己報的。」、「（問：4
      月3日這次這個車牌是你自己出去看的還是戊○○自己報
      的？）大部分都是我出去看暗中登記的。」、「〈提示卷
      附貨車照片〉（問：戊○○當時是否開這台J6-4795號貨
      車？）可能是這台沒錯，號碼是對的，但我印象中他們一
      開始都是開休旅車過來。」、「〈提示廢棄物登記表〉（
      問：4月3日最後那次戊○○到底拿什麼東西賣給你？）拆
      解五金廢料58公斤及廢鐵287公斤。」、「（問：戊○○
      拿來賣3次，3次都是你收的？）我收4月3日一次，4月8日
      是我太太收的，我沒有在場，我只看過戊○○1次。」、
      「（問：上面你寫46K、101K是何意？）4月8日是我兒子
      有秤重，對方拿來賣的樓梯青銅總共147公斤，第二次拿
      36公斤來，全部加起來是183公斤。（問：2、3個人一起
      來的？）是。我有看到他們從車上下來。所以我才知道要
      登記那台車的車號。」等語（見偵卷第93頁至第95頁），
     （4）於97年12月26日原審審理時到庭結證稱：〈提示卷附
      收受物品登記表編號8〉被告2人曾拿阻滑青銅條來販售，
      此外好像亦有販售拆肉、壞鐵等物，97年4月3日壞鐵那次
      是其親自秤重的，且登記表上「拆肉58K、鐵287K」是其
      個人的字跡，應為其所登記，故當次買賣應該有在現場，
      對於車牌有些印象。印象中車牌號碼J6-4795號的車輛，
      好像是貨車，是J6-4795車號車子載運壞鐵過來販售沒錯
      ，當時一時間內沒有注意有幾個人，好像不只1人，但是
      否為被告2人，則因為時間很久，印象不是很深，但是對
      被告戊○○比較有印象。而編號8之「J6-4795」後面所記
      載之「樓梯青銅46K+101K＝147 」是97年4月3日其太太負
      責購買青銅及秤重的，那次其並沒有出來看，所以沒有自
      己登記，因為怕太太秤的重量有誤，所以事後要求兒子再
      重秤一次，其兒子才寫到編號8「J6-4795」旁邊，又從其
      當時沒有親自登記的情形來看，其應該不在場，如果在場
      就會親自抄寫資料，所以被告販售壞鐵跟青銅不是同一時
      間載來的，其不知道其太太所購買青銅該次，是開何種車
      輛載運而來。另外，編號8之「J6-4795」應是載來的人寫
      的，還有其他姓名、身分證字號及住址年籍資料也是拿來
      的人寫的，因為都不是其筆跡，上回說是其所寫，係因登
      記表一般都是其個人所載寫，所以才會這樣回答，但是看
      上開筆跡覺得應該是拿來的人寫的。編號9之「C7-5136」
      的字跡跟前面的名字、住址這筆跡看來，是其的字跡，應
      該是其所填寫沒錯，且是依照上面編號8的資料登記抄寫
      等語（見原審卷第51頁至第58頁）。
（四）對照上開登記表所載內容與證人丁○○之證詞，關於97年
      4月3日編號8之年籍資料及「J6-4795」應是被告戊○○寫
      的，而編號9、10之資料及「C7-5136」為證人丁○○所書
      寫一節，經證人丁○○於97年7月1日之偵訊及97年12月26
      日原審審理時證述甚詳。編號8之「J6-4795」為何人書寫
      ，雖證人丁○○於97年8月5日之偵訊時表示，應該是其所
      書寫，因為登記車牌都是其登記，不會叫客人登記等情，
      然經原審再次確認，其已明確表示編號8之其他姓名、身
      分證字號及住址年籍資料等字，都不是證人本人之筆跡，
      所以應該是拿來的人寫的，而「J6-4795」也應是載來的
      人寫的，其曾說是其所寫，僅因為登記表一般都是其所載
      寫，所以才如此回答等情。由登記表上編號8及編號9、10
      填寫字跡不同，及車號相關記載位置亦不同，及被告戊○○於原審承認登記表編號8之「J6-4795」係其所填寫等情
      （原審卷第58頁），足認為上開證人丁○○所言「J6-479
      5」是載來的人所填寫之事實，應非虛妄。同時，由證人
      丁○○上開證詞，可以知悉證人丁○○僅能確定其在登記
      表編號9所登記的「C7-5136」，當次被告戊○○是駕駛該
      車輛載運青銅等物前來販售；另外，97年4月3日收購「拆
      肉58K、鐵287K」等物，登記表上是其本人的字跡，故應
      為其在場交易、秤重並登記無誤；但是上開登記表編號8
      之97年4月3日「樓梯青銅46K+101K＝147」部分，是其太
      太所購買及幫忙秤重，僅因事後擔心太太秤的重量有誤，
      要求兒子再重秤一次，且是由兒子寫到編號8「J6-4795」
      旁邊，當時其並不在場，如果其在現場就應該會親自抄寫
      資料，因此可以確認廢鐵與青銅，「並不是同一時間載運
      的」。再對照被告丙○○陳稱：其2次與被告戊○○共同
      竊得樓梯阻滑板銅條後，售予慶昇舊貨商，均是駕駛同一
      部「C7-5136」號自小客車，只有被告2人去，沒有別人，
      也未見過「J6-4795」自小貨車等情（偵查卷第9頁、第78
      、79頁），被告戊○○亦承認其2次與被告丙○○所共同
      竊盜樓梯阻滑板銅條，均是駕駛「C7-5136」號自小客車
      載被告丙○○，至慶昇舊貨商販賣等情（偵查卷第13頁、
      第77頁），益證97年4月3日被告戊○○至慶昇舊貨商出售
      「拆肉58公斤、鐵287公斤」，係以「J6-4795」自小貨車
      載運無疑。此部份事證已明，亦無再傳訊丁○○太太之必
      要，附此敘明。
（五）被告戊○○於原審雖辯稱：上開「J6-4795」自小貨車是
      乙○○載運鐵器、舊馬達等物，央求其找舊貨商販售，雙
      方約定至上開慶昇舊貨商時，其才看到上開車輛；且因乙○○沒有帶證件，所以由其填寫年籍資料，並說好一併把
      乙○○所駕駛車號登記，其才寫上資料及車號等情。惟查
      ，證人乙○○已於本院具結證稱：其當天並未與被告戊○○至慶昇舊貨商，並未竊取，亦未駕駛上開「J6-4795 」
      自小貨車等情（本院98年5月26日審判筆錄第3、4頁），
      而證人丁○○亦從未明確證稱當時除被告2人外，尚有何
      人同至慶昇舊貨商出售貨物，被告戊○○於亦陳稱：其與
      阿平（乙○○）約的那次（去慶昇舊貨商），被告丙○○
      沒有去等情（偵查卷第77頁），且前開登記表編號8均登
      載被告戊○○之假名、假身分證號碼及不實住址，迄編號
      10（97年4月8日）始登載被告戊○○之真實姓名、身分證
      號碼及住址，顯然證人丁○○於97年4月3日，並不認識被
      告戊○○，則被告戊○○當次登載其所駕駛之「J6-4795
      」自小貨車，符合一般交易常情。被告戊○○所辯前開「
      J6-4795」自小貨車係由乙○○所駕駛等情，與事實不符
      ，尚不足採。被告戊○○既於97年4月3日，駕駛前揭已失
      竊之「J6-4795」自小貨車至慶昇舊貨商，出售拆肉及鐵
      ，又登載不實之姓名、身分證號碼及住址，顯然不欲人知
      其真正身分，已足認係被告戊○○竊取該自小貨車，前已
      述及。
（六）被告丙○○既未搭乘被告戊○○所駕駛之失竊之「J6-479
      5 」自小貨車至慶昇舊貨商，出售拆肉及鐵，自無從證明
      被告丙○○共同竊取上開「J6-4795」自小貨車，依上開
      說明，自應諭知被告丙○○此部份無罪。原審據此為被告
      丙○○無罪之判決，並無不合，檢察官仍執陳詞，就此部
      分提出上訴，指摘原判決不當，為無理由，應予駁回。
丙、據上論斷，應依刑事訴訟法第368條、第369條第1項前段、
    第364條、第371條、第299條第1項前段，刑法第320條第1項
    、47條第1項，判決如主文。
本案經檢察官謝錫和到庭執行職務。
中    華    民    國    98    年    6     月    2    日
                  刑事第三庭    審判長法  官  陳義仲
                                      法  官  蘇清水
                                      法  官  宋明中
以上正本證明與原本無異。
不得上訴。
                                      書記官  黃子起
中    華    民    國    98    年    6     月    2    日
附錄本案論罪科刑法條全文：
中華民國刑法第320條（竊盜罪）
（普通竊盜罪、竊佔罪）
意圖為自己或第三人不法之所有，而竊取他人之動產者，為竊盜
罪，處5年以下有期徒刑、拘役或5百元以下罰金。
意圖為自己或第三人不法之利益，而竊佔他人之不動產者，依前
項之規定處斷。
前二項之未遂犯罰之。


司法院資訊處製作；財團法人民間司法改革基金會備份。
